---
title: '**ETL en Airbnb**'
author: "ALEJANDRO JOSÉ GÓMEZ RIVAS"
output:
  html_document:
    toc: yes
    toc_depth: '2'
  pdf_document:
    toc: yes
    toc_depth: '2'
---
```{css, echo = FALSE}
.{
  border: 1px solid rgb(0, 102, 102);
  padding: 10px 10px;
  background-color: #FFFCCC;
    border-radius: 5px;
}
```

                       
```{r, results='hide', message=FALSE, echo=FALSE}
# Cargamos librerías:
library(tidyverse)
library(data.table)

# Creamos conexión con nuestra BDD
conn <- DBI::dbConnect(RSQLite::SQLite(),
                       "airbnb.sqlite")
DBI::dbListTables(conn)  
```

# **Bloque 1: Extracción**

### *Ejercicio 1: Listings*

_Extraemos de la base de datos airbnb.sqlite las tablas de 'Listings`de enero de 2011 a junio de 2021._
```{r, echo = TRUE,  message=FALSE}
df_listings <- tbl(conn, sql("
                           SELECT listings.id,
                           listings.price,
                           listings.number_of_reviews,
                           listings.review_scores_rating,
                           listings.room_type,
                           hoods.neighbourhood_group
                           FROM listings
                           INNER JOIN hoods
                           ON listings.neighbourhood_cleansed = 
                           hoods.neighbourhood
                           " 
                           )) %>% collect()
glimpse(df_listings)
```

### *Ejercicio 2: Reviews*

_Hacemos lo mismo aquí pero con las tablas de 'Reviews'._ 
```{r, echo = TRUE,  message=FALSE}
df_reviews <- tbl(conn, sql("
                            SELECT COUNT(DISTINCT(reviews.id)) 
                            AS reviews_number,
                            strftime('%Y-%m', date) AS mes,
                            hoods.neighbourhood_group AS distrito
                            FROM reviews
                            INNER JOIN listings
                            ON listings.id = 
                            reviews.listing_id
                            INNER JOIN hoods
                            ON listings.neighbourhood_cleansed = 
                            hoods.neighbourhood
                            WHERE date > '2010-12-31'
                            GROUP BY mes, hoods.neighbourhood_group
                            "
                            )) %>% collect()
glimpse(df_reviews)
```

# **Bloque 2: Transformación**

### *Ejercicio 3: Transformación Listings:*

```{r, echo = TRUE,  message=FALSE}
class(df_listings$price) # Comprobamos de qué clase es
```

_La columna price es de tipo character, y echando un vistazo a sus datos, comprobamos que hay ciertos caracteres que se hace dificultoso a la hora de manipular los datos, por lo que se procede a realizar un tratamiento para transformar los datos en numéricos:_


```{r, echo = TRUE,  message=FALSE}
df_listings$price <- as.numeric(gsub("[\\$,]", "", df_listings$price))
class(df_listings$price) # ahora es de clase numérica
```

### *Ejercicio 4: Transformación Listings 2*
#### Opción A: 

```{r, echo = TRUE,  message=FALSE}
glimpse(df_listings)
```

_Con el glimpse se aprecian, en efecto, NAs tanto en la variable number_of_reviews como en la de reviews_scores_rating. Por tanto, el objetivo aquí será usar la función sample() para sustituir los NAs por datos escogidos de la tabla de manera random._

```{r, echo = TRUE,  message=FALSE}
df_listings$number_of_reviews[is.na(df_listings$number_of_reviews)] <-
  sample(df_listings$number_of_reviews                
         [!is.na(df_listings$number_of_reviews)],     
         sum(is.na(df_listings$number_of_reviews)),   
         replace=FALSE)

sum(is.na(df_listings$number_of_reviews)) # se comprueba que la suma de NAs sea igual a cero  

# Se repite el mismo proceso para la variable review_scores_rating

df_listings$review_scores_rating[is.na(df_listings$review_scores_rating)] <-
  sample(df_listings$review_scores_rating
         [!is.na(df_listings$review_scores_rating)],
         sum(is.na(df_listings$review_scores_rating)),
         replace=FALSE)

sum(is.na(df_listings$review_scores_rating)) 

# Y ya como última comprobación, un glimpse del df de Listings
glimpse(df_listings)
```

### *Ejercicio 5: Transformación Listings 3*

_Ahora que price está en un formato adecuado, se procede a calcular las nuevas columnas y se aplican los cambios de nombre:_

```{r, echo = TRUE,  message=FALSE}
df_listings <- df_listings %>%
  group_by(neighbourhood_group, room_type) %>% 
  summarise(precio_mediano = median(price),
            nota_media = weighted.mean(review_scores_rating,
                                       number_of_reviews))

names(df_listings) = c("distrito", 
                       "tipo_de_alojamiento",
                       "precio_mediano",
                       "nota_media")


# Comprobamos el resultado: 
glimpse(df_listings)
```

### *Ejercicio 6: Transformación Reviews*

_El último mes disponible es julio, así que daremos la predicción para agosto. Los pasos van a ser los siguientes:_

_- Extraer el nº de reviews del mes de julio_

_- Almacenar en la variable 'distrito' los distintos distritos_

_- Almacenar en 'reviews_number' el nº de reviews en total por cada distrito_

_- Otro almacén en la variable 'mes' un vector de fechas y sustituir julio por agosto_

_- Crear el DF de la predicción de agosto con esas 3 variables creadas_

_- Unirlo al DF original y comprobarlo_

```{r, echo = TRUE,  message=FALSE}
# Extracción nº reviews
reviews_julio <- df_reviews %>%
  group_by(distrito, mes) %>% 
  filter(mes >= "2021-07")

# Creación variable 'distrito'
distrito <- reviews_julio$distrito

# Creación variable 'reviews_number'
reviews_number <- reviews_julio$reviews_number

# Creación variable 'mes'
mes <- reviews_julio$mes
mes <- gsub("-07", "-08", mes)

# Creación del DF uniendo las 3 variables anteriores
predict_agosto <- data.frame(distrito, mes, reviews_number)

# Unión DF original + creado 
df_reviews <- rbind(predict_agosto, df_reviews)
df_reviews <- df_reviews %>% 
  group_by(mes)

# Comprobación
head(df_reviews)
```

### *Ejercicio 7: Transformación Reviews 2*

_Los pasos para este ejercicio serán los siguientes:_
_- Se comprueban las fechas mínimas y máximas de la columna 'mes' del dataframe 'df_reviews'_
_- Al ver que las fechas van de enero 2011 a julio del 2021, se crea por tanto un vector de 'fechas posibles' de principio a fin de manera mensual_
_- Se crea un vector de 'fechas posibles' de principio a fin_
_- Se crea un vector con todos los distritos posibles del df_
_- Se concatenan ambos vectores y se renombran_
_- Se procede a juntar el df anterior con el df_reviews original_
_- Se comprueban los NAs como se indica en el enunciado_
_- Se sustituyen los NAs por 0_
_- Se comprueba una segunda vez para verificar que está correcto_

```{r, echo = TRUE,  message=FALSE}
# Checking mínimo y máximo
min(df_reviews$mes)
max(df_reviews$mes) # vamos de 2011-01 a 2021-07

# Creación vector de fechas
posibles_fechas <- seq(as.Date("2011-01-01"),
                       as.Date("2021-07-01"), 
                       by="months")

# Adaptación del formato
posibles_fechas <- format(posibles_fechas, "%Y-%m") 
posibles_fechas <- as.character(posibles_fechas)

# Distritos posibles:
posibles_distritos <- unique(df_reviews$distrito)

# Concatenación de ambos vectores:
posibles_total <- expand_grid(posibles_distritos, posibles_fechas)
colnames(posibles_total) <- c("distrito", "mes")

# Unión del df anterior con el df_reviews original:
df_reviews <- df_reviews %>% 
  bind_rows(posibles_total)

# Checking NAS. 
sum(is.na(df_reviews$reviews_number))

# Sustitución NAs por 0
df_reviews[is.na(df_reviews)] = 0

# Último checking
sum(is.na(df_reviews$reviews_number))
```

# **Bloque 3: Carga**

### *Ejercicio 8: Carga* 

_Se cargarán las tablas que hemos creado en la BBDD y, por último, comprobamos que se han subido bien y se cierra la conexión._
:::

```{r}

query_check <- tbl(conn, sql("
                             SELECT * 
                             FROM df_listings"))  
query_check %>% collect()  
query2_check <- tbl(conn, sql("
                             SELECT * 
                             FROM df_reviews")) 
query2_check %>% collect()
DBI::dbDisconnect(conn)
```


